# 请教陈教师,同一控制下企业合并账务处理问题

提问人：bjtwxj 时间：2010-08-02 12:49:57
有A、B、C三家法人公司，均执行新会计准则，A为B、C的控股公司，B与C不存在投资关系。现A将对B的投资控股权无偿转让给C，请问：C与A如何入账？

回答人：chenyiwei
C按照同一控制下控股合并的原则处理。 A只需进行两项长期股权投资之间的重分类调整：借：长期股权投资——C，贷：长期股权投资——B。对A而言，不影响其个别报表中的损益和净资产。 上述内部交易在A编制合并报表时需作抵销处理。